# 求助陈版主，新金融工具准则酒店预收定金、储值卡分别计入哪个科目？

提问人：liuweisheng 时间：2021-04-19 12:33:03
求助陈版主，新金融工具/收入准则酒店预收定金、储值卡分别计入哪个科目？谢谢版主解惑。

回答人：chenyiwei
一般作为合同负债处理。参照：《收入准则应用案例——合同负债 （涉及不同增值税率的储值卡）》。